# 应收账款保理业务现金流

提问人：骑着上帝流浪 时间：2019-01-08 10:07:49
陈版，现在有一项保理业务的现金流列报问题，大致是这样的业务：
（ 1 ）基于业务需要，A公司向 B 公司开具商业承兑汇票用以偿还应收账款。
（ 2 ）C 保理公司受让B 公司的上述应收账款及孳生于该应收账款的电子商票，然后向 B公司支付保理款项。A公司的母公司 D 公司需要对该笔保理业务提供全程连带责任担保，与 C保理公司签署担保合同。
（ 3 ）电子商票到期时，由 A 公司向 C保理公司进行兑付；若 A公司无能力兑付，由其母公司 D 公司履行担保义务，全额回购上述商票；
（ 4 ）上述商票无追索权
请问一下陈版，这种情况下 B 公司收到的保理业务的现金流如何列报，算筹资活动还是经营活动，终止确认应收票据和应收账款吗？谢谢

回答人：chenyiwei
首先应站在 B 公司的角度，考虑该项保理业务是否完全转移了金融资产所有权上的主要风险和报酬，特别是债务人信用风险。基于实质重于形式原则判断能否终止确认。这里需要考虑的问题是：（ 1 ）如果A 和D均无力支付，则C 能否向B追索？（ 2 ）C是否有权将保理所得的商票继续背书转让？如果可以，则 “无追索权” 和 D为 A 提供担保的约定，对后手有无约束力？
如果满足终止确认条件，则相应现金流作为销售商品、提供劳务支付的现金；
如果不满足终止确认调暗劲，则相应现金流作为借款收到的现金。